臺灣臺中地方法院刑事判決　　　　　　　　　　　　　九十年度交訴字第一號
　　公　訴　人　臺灣台中地方法院檢察署檢察官
　　被　　　告　甲○○
右列被告因公共危險等案件，經檢察官提起公訴（九十年度偵字第八七八二號），本
院判決如左：
    主  文
甲○○駕駛動力交通工具肇事，致人受傷而逃逸，累犯，處有期徒刑捌月。
被訴過失傷害部分，公訴不受理。
    事  實
一、甲○○曾因殺人未遂等案件，經台灣高等法院判處有期徒刑十二年四月，於民國
    八十二年八月十一日假釋，至八十九年四月十四日期滿未經撤銷而執行完畢。甲
    ○○於九十年三月二十五日下午六時下班後之某時，應注意其精神狀況不好，不
    應駕車，詎其仍駕駛車牌號碼ＩＱ─０七六八號自用小客車，沿最高速限為每小
    時五十公里之台中市○○區○○路由北向南方向行駛，嗣於同日六時四十五分許
    ，甲○○駕車行經崇德路與文心路口時，應注意行車速度應依標誌之規定，及汽
    車行駛至交岔路口，其行進、轉彎應遵守燈光號誌之指示，又車輛面對圓形紅燈
    表示禁止通行，不得超越停止線或進入路口，而依當時情形，並無不能注意之情
    事，竟疏於注意其行駛之崇德路上直行方向之燈光號誌係屬紅燈，不得通行，貿
    然以時速六十至七十公里之速度超速行駛進入上開交岔路口欲直行。適有乙○○
    騎乘車牌號碼ＴＮＩ─六五０號機車，沿崇德路同向行駛至該路口，見崇德路之
    直行方向燈光號誌係紅燈，而左轉方向之燈光號誌係屬綠燈，其遂騎車進入該路
    口，欲左轉行駛文心路，因甲○○駕車違規超速進入路口，乙○○煞避不及，致
    其車頭撞及甲○○所駕之車右後車門，並人車倒地，受有第一腰椎爆裂性骨折之
    傷害（過失傷害業據撤回告訴）。甲○○於駕駛動力交通工具肇事，致乙○○受
    傷後，竟明知而未下車查看，反駕車逃逸，幸經旁人記下甲○○駕駛之車牌號碼
    ，報警處理，並將乙○○送醫。嗣為警循線查獲該次車禍之肇事人係甲○○，通
    知其到案說明。
二、案經台中市警察局第五分局報請臺灣台中地方法院檢察署檢察官偵查起訴。
    理  由
甲、有罪部分：
一、右揭事實，業據被告甲○○於本院審理時坦承不諱，核與被害人乙○○指述情節
    相符，並有相片九張及道路交通事故調查報告表、診斷證明書各一件在卷可憑，
    被告於本院訊問時雖曾辯稱：以為是撞到坑洞，曾停車因未見異狀才離開現場云
    云，惟依卷附被告車輛照片以觀，被告車輛係車子右側後面受損，且損傷相當嚴
    重，而被告又係在路口發生碰撞，若是車輪陷入坑洞，其引其車身搖晃之情，定
    與車子側面遭撞擊之感覺不同，被告竟於車子遭受重大損害之時仍未下車仔細查
    看，實與常情有違，其有逃逸之故意應甚顯然，其於本院調查中所辯，無非圖脫
    罪責，不足採信，因以其於審理中之自白為可採。本件事證明確，被告犯行堪以
    認定，應予依法論科。
二、被告駕車肇事致被害人受傷後逃逸，核其所為，係犯刑法第一百八十五條之四之
    肇事逃逸罪。被告曾因殺人未遂等案件，經台灣高等法院台中分院判處有期徒刑
    十二年四月確定，並於八十九年四月十四日執行完畢，此有台灣高等法院被告全
    國前案紀錄表在卷可考，五年以內再犯本件有期徒刑以上之罪，為累犯，應依刑
    法第四十七條規定加重其刑。爰審酌被告肇事後非但未報警救護，反棄受傷非輕
    之被害人於不顧，應予非難；兼衡及被告於本院審理中坦承犯行，並業與被害人
    達成和解（有收據一紙附卷可按），犯後態度尚稱良好等一切情狀，量處如主文
    所示之刑，以示懲儆。
乙、不受理部分：
一、公訴意旨另以：被告於九十年三月二十五日六時下班後之某時，應注意其精神狀
    況不好，不應駕車，詎其仍駕駛車牌號碼ＩＱ─０七六八號自用小客車，沿最高
    速限為每小時五十公里之台中市○○區○○路由北向南方向行駛，嗣於同日六時
    四十五分許，甲○○駕車行經崇德路與文心路口時，應注意行車速度應依標誌之
    規定，及汽車行駛至交岔路口，其行進、轉彎應遵守燈光號誌之指示，又車輛面
    對圓形紅燈表示禁止通行，不得超越停止線或進入路口，而依當時情形，並無不
    能注意之情事，竟疏於注意其行駛之崇德路上直行方向之燈光號誌係屬紅燈，不
    得通行，貿然以時速六十至七十公里之速度超速行駛進入上開交岔路口欲直行。
    適有乙○○騎乘車牌號碼ＴＮＩ─六五０號機車，沿崇德路同向行駛至該路口，
    見崇德路之直行方向燈光號誌係紅燈，而左轉方向之燈光號誌係屬綠燈，其遂騎
    車進入該路口，欲左轉行駛文心路，因甲○○駕車違規超速進入路口，乙○○煞
    避不及，致其車頭撞及甲○○所駕之車右後車門，並人車倒地，受有第一腰椎爆
    裂性骨折之傷害。案經乙○○訴請台中市警察局第五分局報告偵辦，因認被告另
    涉有刑法第二百八十四條第一項前段之過失傷害罪嫌等語。
二、按告訴乃論之罪，告訴人於第一審辯論終結前，得撤回其告訴；又告訴經撤回者
    ，應諭知不受理之判決，刑事訴訟法第二百三十八條第一項、第三百零三條第三
    款分別定有明文。經查：本件被告上開犯行經檢察官以刑法第二百八十四條第一
    項前段之過失傷害罪提起公訴，依同法第二百八十七條前段規定係屬告訴乃論之
    罪，茲據告訴人乙○○於辯論終結前具狀撤回告訴，有撤回告訴狀一紙可稽，依
    前開規定，爰諭知不受理之判決。
丙、據上論斷，應依刑事訴訟法第二百九十九條第一項前段、第三百零三條第三款，
    刑法第一百八十五條之四、第四十七條，判決如主文。
中      華      民      國      九十一      年      五      月  十七    日
                                    臺灣臺中地方法院交通法庭
                                        法  官  王  靜  秋
右正本證明與原本無異。
如不服本判決，應於送達後十日內向本院提出上訴狀（須附繕本），上訴於台灣高等
法院台中分院。
                                        書記官
中華      民      國      九十一      年      五      月    十七  日
附錄本案所犯法條全文：
刑法第一百八十五條之四：
駕駛動力交通工具肇事，致人死傷而逃逸者，處六月以上五年以下有期徒刑。
